

### CONTACTEZ-MOI

- 9 Rue Du Pont Vieux 06300 NICE
- gnut@gnut.eu
- ☐ <u>iwebprod.fr</u>
- in linkedin.com/in/gerald-col/
- 06 66 21 56 87
- github.com/gnut06300

# APERÇU DE MES COMPÉTENCES



















# SOFT SKILLS

Autonome Organisé Créatif Réactif Esprit d'équipe Responsable Prudent Méthodique Structuré

### CENTRES D'INTÉRÊT











# **GÉRALD COL**



# DÉVELOPPEUR D'APPLICATION PHP / SYMFONY

Dans le cadre d'une réorientation professionnelle, j'ai choisi le métier de développeur web. Passionné depuis 2002 par ce domaine, j'ai créé plusieurs sites internet, intranet et extranet.

Je peux concevoir, et développer un site web, de la phase d'étude à son intégration, selon des besoins fonctionnels et un cahier des charges.

#### EXPÉRIENCES PROFESSIONNELLES

## Développeur d'application PHP / Symfony

OpenClassRooms (Nice) | Avril 2021 - Mai 2022

Parcours diplôment RNCP de niveau 6- Réalisation de 7 projets professionnels :

- Chalets et caviar https://chaletsetcaviar.tonweb.eu;
- Festival de films https://lesfilmsdepleinair.tonweb.eu;
- ExpressFood;
- Blog https://iwebprod.fr;
- SnowTricks https://snowtricks.iwebprod.fr;
- API BileMo https://bilemo.iwebprod.fr/api;
- ToDo & Co https://github.com/gnut06300/P7\_ToDo\_Co

# Développeur web et web mobile

Lycée professionnel Escoffier (stage) | Nov 2020 - janv 2021

- Mon projet consistait à développer une application pour gérer les salles du Lycée.
- https://escoffier.gnut.eu/

# Stage d'immersion professionnelle développeur web

Brigitte Ricossé céramiques | Oct 2019 - nov 2019

- Développement du site http://brigitteceramiques.com;
- mise en place du serveur, gestion des DNS.

## Manager Adjoint

Bouygues Telecom | 2011 - 2019

• Manager une équipe de dix vendeurs, accueil clients, vente en téléphonie, gestion de stocks, planning.

### Responsable de point de vente

Phoneo Distribution (Groupe Bouygues Telecom) | 2003 - 2011

• Manager une équipe de deux vendeurs, vente en téléphonie, gestion de stocks, planning.

#### DIPLÔMES ET FORMATIONS

## Développeur d'application PHP / Symfony

OpenClassRooms (Paris) | Mai 2021 - mai 2022

• Titre RNCP de niveau 6

### Titre professionnel développeur web et web mobile

GRETA (Nice Côte d'Azur) | Avril 2020 - mars 2021

• Titre RNCP de niveau 5

# Maths sup et spé technologies industrielles

Lycée Franklin Roosevelt (Reims) | 1985 - 1987